# 请教陈版主，关于长期股权投资

提问人：后来居上 时间：2014-12-17 14:04:23
陈版主，您好，我现在正在学习贵所编制的长投实务操作指南。里面有这样一句话：“与发行权益性工具作为合并对价直接相关的交易费用，应当冲减资本公积（资本溢价或股本溢价），不足冲减的依次冲减盈余公积和未分配利润。与发行债务性工具作为合并对价直接相关的交易费用，应当计入债务性工具的初始确认金额” 这句话我可不可以这样理解：与发行权益工具以及债务工具相关的交易费用都是计入权益工具或者债务工具的初始确认金额，因为与发行权益工具的交易费用是依次冲减资本公积，与发行债务工具是计入债务工具的初始确认金额，但是最终的结果都是拉大了长投初始确认金额与权益工具以及债务工具之间的应计入资本公积的差额，可不可以这样理解？

回答人：chenyiwei
大体上可以这样理解，实际上这个问题是由金融工具列报准则规范的。 《企业会计准则第 37 号——金融工具列报（ 2014 年修订）》
第二十三条：“与权益性交易相关的交易费用应当从权益中扣减。交易费用，是指可直接归属于购买、发行或处置金融工具的增量费用。增量费用，是指企业不购买、发行或处置金融工具就不会发生的费用。” 《企业会计准则第 22 号——金融工具确认和计量》第三十条：企业初始确认金融资产或金融负债，应当按照公允价值计量。对于以公允价值计量且其变动计入当期损益的金融资产或金融负债，相关交易费用应当直接计入当期损益；对于其他类别的金融资产或金融负债，相关交易费用应当计入初始确认金额。

提问人：fanxu7788 时间：2014-12-18 10:54:23
发行权益工具作为合并对价取得长投构成企业合并是例外，因相关交易费用需计入损益。

回答人：chenyiwei
你这是老的规定了。现在已经明确只要是与发行权益工具或债务工具直接相关的交易费用（即使是作为企业合并对价发行的）均计入该工具的初始计量金额。其他交易费用还是作为企业合并相关交易费用计入损益。

提问人：yugycpa 时间：2015-12-31 10:44:37
陈老师，《企业会计准则第 37 号——金融工具列报（ 2014 年修订）》第二十三条第二款：“企业发行或取得自身权益工具时发生的交易费用（例如登记费，承销费，法律、会计、评估及其他专业服务费用，印刷成本和印花税等），可直接归属于权益性交易的，应当从权益中扣减。终止的未完成权益性交易所发生的交易费用应当计入当期损益。”改变了以前审计、法律以及评估等费用计入当期损益的规定，是否不够谨慎？因为从费用发生到确认交易未完成而终止，是有一段时间的，特别是在跨年度的情况下。

回答人：chenyiwei
这些费用在发生时就应当对其成功的可能性有足够的信心，在此情况下才能在费用发生时暂时挂账处理，到发行成功后冲减发行溢价。另外该规定与原先企业合并准则中对交易费用直接计入损益的规定并不冲突。